【裁判字號】    89,易,743
【裁判日期】    890410
【裁判案由】    竊盜
【裁判全文】
臺灣臺南地方法院刑事判決                          八十九年度易字第七四三號
    公  訴  人  臺灣台南地方法院檢察署檢察官
    被      告  乙○○
右列被告因竊盜案件，經檢察官提起公訴（八十九年度偵字第一七六四號），本院判
決如左：
    主  文
乙○○竊盜，累犯，處罰金伍佰元，如易服勞役以參佰元折算壹日。
    事  實
一、乙○○前於民國（下同）八十年間犯有竊盜罪，經台灣高雄地方法院判處有期徒
    刑一年二月確定，於八十二年一月二十三日執行完畢，竟仍不知悔改，復意圖為
    自己不法之所有，於八十九年一月二十七日上午六時許，在台南市○區○○路二
    段一八○號「八股廚房」，竊取屬於「八股廚房」所訂閱中國時報一份（價值新
    台幣十五元），當場為中國時報台南分處督導員甲○○發現，報警查獲。
二、案經台南市警察局第一分局報告台灣台南地方法院檢察署檢察官偵查起訴。
    理  由
一、訊之被告乙○○矢口否認涉有右揭犯行，辯稱：伊當天因自行車故障，推車經過
  該處，根本未碰報紙云云。惟查，證人甲○○於警訊時證稱：台南市○區○○路
    二段一八○號「八股廚房」事前曾向本報反應，說有數日未收到中國時報，但送
    報生卻說每天都有送，伊覺得有異，遂於當天在「八股廚房」前監視，於上午約
    六時許，看見被告騎自行車到「八股廚房」前，將自行車停放後，走到「八股廚
    房」鐵捲門前，將塞在門縫旁之中國時報拿走等語。又查，甲○○為中國時報台
    南分處督導員，與被告素不相識，亦無仇隙，自無可能誣攀被告。是被告所辯無
    非事後卸責之詞，委無足採。此外，復有贓物認領保管收據一紙附卷可稽非事後
    卸責之詞，委無足採。本件被告竊盜犯行，事證明確，堪以認定。
二、核被告所為係犯刑法第三百二十條第一竊盜罪名。又被告前於八十年間，因犯竊
    盜罪，經台灣高雄地方法院判處有期徒刑一年二月確定，於八十二年一月廿三日
    日執行完畢，有台灣台南地方法院檢察署刑案資料查註紀錄表及台灣高等法院被
    告全國前案資料表各乙份在卷可按，其於五年之內再犯本件有期徒刑以上之罪，
    為累犯，應依法加重其刑。爰審酌被告犯罪之動機、目的、所受之刺激、手段、
    品行、智識程度、所生危害及犯罪後之態度，且被告所竊之物僅十五元價值極為
    低微等一切情狀，量處如主文所示之刑，並諭知易服勞役折算標準，以資懲儆。
據上論斷，應依刑事訴訟法第二百九十九條第一項前段，刑法第三百二十條第一項、
第四十七條、第四十二條第二項，罰金罰鍰提高準條例第一條前段、第二條，判決如
主文。
本案經檢察官胡平貴到庭執行職務。
中    華    民    國      八十九      年      四      月      十      日
                                  臺灣臺南地方法院刑事第三庭
                                          法  官  董武全
右正本證明與原本無異。
如不服本判決，應於判決送達後十日內，向本院提出上訴狀。
                                          書記官  黃弘儀
中    華    民    國      八十九      年      四      月              日
附錄本件論罪科刑法條全文：
刑法第三百二十條第一項
意圖為自己或第三人不法之所有，而竊取他人之動產者，為竊盜罪，處五年以下有期
徒刑、拘役或五百元以下罰金。


司法院資訊處製作；財團法人民間司法改革基金會備份。
